臺灣高雄地方法院刑事裁定
111年度聲字第262號
聲  請  人  臺灣高雄地方檢察署檢察官
受  刑  人  楊小平



上列聲請人因受刑人數罪併罰有二裁判以上，聲請定其應執行之
刑（111年度執聲字第170號），本院裁定如下：
    主  文
楊小平犯如附表所示各罪，分別處如附表所示之刑，應執行有期
徒刑參年玖月。
    理  由
一、聲請意旨略以：受刑人楊小平因犯毒品危害防制條例等罪，
    先後經法院判決確定。另受刑人所犯有得易科罰金及不得易
    科罰金之刑，受刑人已聲請就本件所犯各罪定應執行之刑，
    此有受刑人聲請書乙份在卷可按。本件應依刑法第53條、第
    51條第5款定其應執行之刑，爰依刑事訴訟法第477條第1項
    規定聲請裁定等語。
二、按裁判確定前犯數罪者，併合處罰之，但有下列情形之一者
    ，不在此限：1、得易科罰金之罪與不得易科罰金之罪。2、
    得易科罰金之罪與不得易服社會勞動之罪。3、得易服社會
    勞動之罪與不得易科罰金之罪。4、得易服社會勞動之罪與
    不得易服社會勞動之罪；前項但書情形，受刑人請求檢察官
    聲請定應執行刑者，依第51條規定定之；數罪併罰，分別宣
    告其罪之刑，宣告多數有期徒刑者，於各刑中之最長期以上
    ，各刑合併之刑期以下，定其刑期，但不得逾30年，刑法第
    50條第1項、第2項、第51條第5款分別定有明文。又刑事訴
    訟法第370條第2項、第3項，已針對第二審上訴案件之定應
    執行之刑，明定有不利益變更禁止原則之適用；而分屬不同
    案件之數罪併罰，倘一裁判宣告數罪之刑，曾經定其執行刑
    ，再與其他裁判宣告之刑定其執行刑時，在法理上亦應同受
    此原則之拘束（最高法院103年度第14次刑事庭會議決議參
    照）。
三、查受刑人因毒品危害防制條例等8罪，經本院先後判處如附
    表所示之刑，均經分別確定在案，合於數罪併罰要件，又受
    刑人所犯之附表編號1至6及7至8之罪，分別經定應執行有期
    徒刑3年6月及5月確定，有各該案件刑事確定判決、裁定及
    受刑人之臺灣高等法院前案紀錄表在卷可稽。檢察官依受刑
    人之聲請就附表所示各罪定其應執行之刑，復有受刑人聲請
    書1份在卷可憑，本院審核認檢察官之聲請為正當。是本件
    所定之執行刑，即不得重於各次執行刑加計後之總和，即不
    得逾有期徒刑3年11月（3年6月+5月=3年11月），並以各宣
    告刑中最長期者為下限（即1年5月）。爰審酌受刑人所犯販
    賣第二級毒品、轉讓禁藥及偽藥與施用第二級毒品等數罪，
    罪質固屬接近，並有部分犯行尚未既遂，但犯罪期間橫跨民
    國107年5月至108年12月間，所為除2次施用外，更擴及販賣
    與轉讓，次數合計達6次，販賣與轉讓之對象亦非完全相同
    ，造成毒品擴散之程度非輕，對社會秩序造成之危害亦較單
    純施用更高，故衡以受刑人之行為時間、犯罪類型、侵害法
    益，所犯數罪反應出之人格特性、加重效益及整體犯罪非難
    評價及矯正效益等綜合判斷，併參酌受刑人表明希望從輕量
    刑之意見，准定其應執行如主文所示之刑。
四、另按數罪併罰中之一罪，若依刑法規定得易科罰金，惟因與
    不得易科之他罪併合處罰結果而不得易科罰金時，原可易科
    部分所處之刑，自亦毋庸為易科折算標準之記載（司法院釋
    字第144號解釋意旨參照）。故本裁定附表編號7至8部分，
    雖原均得易科罰金，惟揆諸上開說明，即不再為易科罰金之
    諭知，附表亦不再為易科罰金標準之記載。
五、爰依刑事訴訟法第477條第1項，刑法第50條第1項前段、第5
    3條、第51條第5款，裁定如主文。
中　　華　　民　　國　　111 　年　　3 　　月　　9 　　日
                  刑事第三庭    法　官    王聖源
以上正本證明與原本無異。
如不服本裁定，應於收受送達後5 日內向本院提出抗告狀。
中　　華　　民　　國　　111 　年　　3 　　月　　9 　　日
　　　　　　　　　　　　　　　　書記官    陳瓊芳 
　　　　　　　　　　　　　　　　
【附表】受刑人楊小平本案定應執行刑案件一覽表
編  號  1 2 3 罪  名  毒品危害防制條例 毒品危害防制條例 毒品危害防制條例 宣 告 刑  有期徒刑1年4月 有期徒刑1年4月 有期徒刑1年4月 犯 罪 日 期  107年5月19日 107年5月23日 107年10月5日 偵查機關年度案號  高雄地檢107年度偵字第19699號等 高雄地檢107年度偵字第19699號等 高雄地檢107年度偵字第19699號等 最後事實審 法院 高雄地院 高雄地院 高雄地院  案號 108年度訴字第85號等 108年度訴字第85號等 108年度訴字第85號等  判決日期 108年12月18日 108年12月18日 108年12月18日 確定 判決 法院 高雄地院 高雄地院 高雄地院  案號 108年度訴字第85號等 108年度訴字第85號等 108年度訴字第85號等  判決確定日期 109年4月21日 109年4月21日 109年4月21日 備   註  編號1至6業經定應執行刑有期徒刑3年6月確定。   

編  號  4 5 6 罪  名  藥事法 毒品危害防制條例 毒品危害防制條例 宣 告 刑  有期徒刑7月 有期徒刑1年5月 有期徒刑1年 犯 罪 日 期  107年10月22日 108年3月9日 108年3月9日 偵查機關年度案號  高雄地檢107年度偵字第19699號等 高雄地檢107年度偵字第19699號等 高雄地檢107年度偵字第19699號等 最後事實審 法院 高雄地院 高雄地院 高雄地院  案號 108年度訴字第85號等 108年度訴字第85號等 108年度訴字第85號等  判決日期 108年12月18日 108年12月18日 108年12月18日 確定 判決 法院 高雄地院 高雄地院 高雄地院  案號 108年度訴字第85號等 108年度訴字第85號等 108年度訴字第85號等  判決確定日期 109年4月21日 109年4月21日 109年4月21日 備   註  編號1至6業經定應執行刑有期徒刑3年6月確定。   

編  號  7 8  罪  名  毒品危害防制條例 毒品危害防制條例  宣 告 刑  有期徒刑3月 有期徒刑3月  犯 罪 日 期  108年10月29日 108年12月23日  偵查機關年度案號  高雄地檢108年度偵字第20174號等 高雄地檢109年度毒偵字第1048號等  最後事實審 法院 高雄地院 高雄地院   案號 109年度簡字第839號 109年度簡字第1496號   判決日期 109年3月30日 109年6月20日  確定 判決 法院 高雄地院 高雄地院   案號 109年度簡字第839號 109年度簡字第1496號   判決確定日期 109年5月7日 109年8月5日  備   註  編號7至8業經定應執行刑有期徒刑5月確定。